ACORDAO-COMPLETO-2473020

ACÓRDÃO 928/2021 ATA 14/2021 - PLENÁRIO

VISTOS, relatados e discutidos estes autos de Representação, com pedido de medida cautelar, formulada por Prime Consultoria e Assessoria Empresarial Ltda., a respeito de possíveis irregularidades ocorridas no Pregão Eletrônico 2/2021, a cargo da Universidade Federal do Piauí (UFPI) , cujo objeto é a contratação de empresa especializada para a prestação de serviços de administração e gerenciamento informatizado de abastecimento de combustíveis em veículos oficiais, tratores, máquinas roçadeiras e grupos de geradores pertencentes ao CTBJ/UFPI - Colégio Técnico de Bom Jesus/Universidade Federal do Piauí, com tecnologia de cartão eletrônico, em rede de postos credenciados no Estado do Piauí e outros Estados da Federação;      
ACORDAM os Ministros do Tribunal de Contas da União, reunidos em Sessão do Plenário, diante das razões expostas pelo Relator, em:   
9.1 conhecer da representação, satisfeitos os requisitos de admissibilidade constantes no art. 113, § 1º, da Lei 8.666/1993, c/c os arts. 235 e 237, VII, do Regimento Interno deste Tribunal, e no art. 103, § 1º, da Resolução - TCU 259/2014;
9.2. indeferir o pedido de concessão de medida cautelar;
9.3. no mérito, considerar a Representação parcialmente procedente;
9.4. informar à Fundação Universidade Federal do Piauí e à representante deste Acórdão, destacando que o relatório e o voto que o fundamentam podem ser acessados por meio do endereço eletrônico www.tcu.gov.br/acordaos; e 
9.5. arquivar os presentes autos, nos termos do art. 250, I, c/c art. 169, III, do Regimento Interno/TCU.

Representação sobre possíveis irregularidades em licitação para contratação de empresa especializada na prestação de serviços de administração e gerenciamento informatizado de abastecimento de combustíveis em veículos oficiais, tratores, máquinas roçadeiras e grupos de geradores, com tecnologia de cartão eletrônico.

Fundação Universidade Federal do Piauí.

3. Representante: Prime Consultoria e Assessoria Empresarial Ltda. (CNPJ 05.340.639/0001-30)

13.1. Ministros presentes: Ana Arraes (Presidente), Walton Alencar Rodrigues, Benjamin Zymler, Augusto Nardes, Raimundo Carreiro (Relator), Bruno Dantas, Vital do Rêgo e Jorge Oliveira.
13.2. Ministros-Substitutos presentes: Augusto Sherman Cavalcanti, Marcos Bemquerer Costa e André Luís de Carvalho.

RAIMUNDO CARREIRO

Trata-se de representação, com pedido de medida cautelar, formulada por Prime Consultoria e Assessoria Empresarial Ltda., a respeito de possíveis irregularidades ocorridas no Pregão Eletrônico 2/2021, a cargo da Universidade Federal do Piauí (UFPI) , cujo objeto é a contratação de empresa especializada para a prestação de serviços de administração e gerenciamento informatizado de abastecimento de combustíveis em veículos oficiais, tratores, máquinas roçadeiras e grupos de geradores pertencentes ao CTBJ/UFPI - Colégio Técnico de Bom Jesus/Universidade Federal do Piauí, com tecnologia de cartão eletrônico, em rede de postos credenciados no Estado do Piauí e outros Estados da Federação.
2.	Lance vencedor: R$ 247.048,89. Vigência prevista: 12 meses, prorrogáveis por até 60 meses. Data da homologação: 9/2/2021. Adjudicatária: Ticket Soluções HDFGT S/A. 
3.	Após exame técnico da matéria, a Secretaria de Controle Externo de Aquisições Logísticas (Selog) propôs, em instrução às peças 20 e 21, conhecer da representação, indeferir a cautelar pleiteada e, no mérito, considerá-la parcialmente procedente, in verbis:
"Instrução de Análise de Oitiva Prévia
	A. Identificação do Processo

	TC Processo 000.381/2020-7
	Indeferimento da cautelar. Parcialmente procedente. Arquivamento.

	Unidade Jurisdicionada
	Uasg

	Universidade Federal do Piauí (UFPI) 
	154048

	Objeto

	Contratação de empresa especializada para a prestação de serviços de administração e gerenciamento informatizado de abastecimento de combustíveis em veículos oficiais, tratores, máquinas roçadeiras e grupos de geradores pertencentes ao CTBJ/UFPI - Colégio Técnico de Bom Jesus/Universidade Federal do Piauí, com tecnologia de cartão eletrônico, em rede de postos credenciados no Estado do Piauí e outros Estados da Federação, conforme Termo de Referência (peça 2, p. 1) .

	Representante
	CNPJ

	Prime Consultoria e Assessoria Empresarial Ltda.
	05.340.639/0001-30

	Há pedido de Sustentação Oral?
	Contrato Social

	Não 
	Peça 5

	Modalidade
	Número do Certame
	Critério de Julgamento

	Pregão Eletrônico
	02/2021
	Menor preço por item

	Vigência
	Valor Homologado

	12 meses, podendo ser prorrogado até o limite de sessenta meses (peça 17, p. 22 e 29) 
	R$ 247.048,89 (peça 19) 

	Fase do Certame

	Homologado (peça 19) 

	B. Histórico

	1.	A empresa Prime Consultoria representou a este Tribunal alegando a ocorrência das seguintes irregularidades no Pregão Eletrônico (PE) 2/2021, realizado pela UFPI, para a Contratação de empresa especializada para a prestação de serviços de administração e gerenciamento informatizado de abastecimento de combustíveis em veículos oficiais, tratores, máquinas roçadeiras e grupos de geradores pertencentes ao CTBJ/UFPI - Colégio Técnico de Bom Jesus/Universidade Federal do Piauí:
1.1.	vedação de propostas que contenham taxas de administração negativas, prevista no item 6.1.3. do edital;
1.2.	previsão de multas abusivas no item 20.2.2, do termo de referência; e
1.3.	possibilidade, prevista nos itens 8 e 9 do Anexo V do edital do PE 2/2021, da contratante glosar parte dos pagamentos devidos à contratada, por suposta má prestação dos serviços, e sobre esse mesmo fato aplicar multa à contratada, o que caracterizaria o chamado bis in idem.
2.	Após análise inicial a Unidade Técnica entendeu configurada a plausibilidade jurídica apenas em relação à indevida vedação de propostas com taxas de administração negativas, prevista no item 6.1.3. do edital licitatório, propondo a oitiva pela irregularidade, bem como o indeferimento da medida cautelar pela ausência do periculum in mora, haja vista que o PE 2/2021 encontrava-se suspenso (peças 7-9) .
3.	O Ministro Relator determinou a realização de oitiva nos termos propostos pela Selog, mas não se manifestou quanto à cautelar solicitada, por entender que a suspensão administrativa do PE 2/2021 poderia ser modificada a qualquer momento, motivo pelo qual optou por se manifestar quanto à liminar pleiteada após a realização da oitiva. Determinou, ainda, à Universidade Federal do Piauí, informar a este Tribunal eventual pretensão de dar segmento ao Pregão Eletrônico 2/2021 antes que o faça (peça 10) .  
4.	Promovida a oitiva quanto às alegações do representante e demais questões levantadas por esta Unidade Técnica, passa-se a analisar as respostas apresentadas, tópico a tópico, conforme transcrição/contextualização a seguir. 

	C. Histórico de Comunicações

	Despacho do Relator ou da Secretária (Delegação de Competência) 
	Peça 10
	4/2/2021

	Ofícios Encaminhados pelo TCU

	À UFPI
	Ofício 3867/2021-TCU/Seproc, de 4/2/2021 (peças 11 e 12) 

	À Prime Consultoria e Assessoria Empresarial Ltda. 
	Ofício 3869/2021-TCU/Seproc, de 4/2/2021 (peças 13 e 14) 

	D. Documentos Apresentados em Resposta à Oitiva

	Pela Unidade Jurisdicionada

	Não apresentou resposta

	E. Medida Cautelar - Avaliação dos Pressupostos

	Perigo da Demora

	Há decisão judicial ou administrativa, sem especificação de prazo, para suspender o andamento do processo licitatório ou a contratação?
	Não

	No caso de contratações decorrentes de Registro de Preços:
	A ata de registro de preços decorrente do certame já foi assinada?
	Não há informação

		O contrato decorrente da ata de registro de preços (que, porventura, seja objeto da representação/denúncia) já foi assinado?
	Não há informação

		A ata de registro de preços decorrente do certame ainda possui saldo que permita novas contratações pelo órgão gerenciador ou por eventuais adesões?
	Não há informação

	Análise:

	5.	Não há como concluir acerca da presença do pressuposto, uma vez que não há informações acerca da assinatura de contratos decorrentes do PE 2/2021, cujo resultado foi homologado em 9/2/2021, e, tampouco, informações acerca do contrato pelo qual vem sendo prestados tais serviços ou de eventual Ata de Registro de Preços vigente. 

	Perigo da Demora Reverso

	O serviço/bem é essencial ao funcionamento das atividades da Unidade Jurisdicionada
	Sim

	A Unidade Jurisdicionada entidade está coberta contratualmente pelo serviço com razoável vigência (há a possibilidade de voltar a fase ou refazer o certame, a depender da consequência da concessão de cautelar no caso concreto) ou admite prorrogação excepcional?
	Não há informação

	Caso haja a possibilidade de manutenção do contrato com a atual prestadora dos serviços, as condições dessa contratação seriam melhores (menor preço e atendimento satisfatório) que o que se está em vias de contratar?
	Não há informação

	Análise:

	6.	Não há como concluir acerca da presença do pressuposto, uma vez que não há informações acerca do atual contrato, por meio do qual estão sendo prestados os serviços de administração e gerenciamento informatizado de abastecimento de combustíveis em veículos oficiais, tratores, máquinas roçadeiras e grupos de geradores pertencentes ao Colégio Técnico de Bom Jesus/Universidade Federal do Piauí - CTBJ/UFPI. 

	Plausibilidade Jurídica

	A Unidade Jurisdicionada está sujeita aos normativos supostamente infringidos?
	Sim

	Há plausibilidade nas alegações do representante ou nas verificações realizadas pela Unidade Técnica?
	Sim

	Há indício de sobrepreço ou superfaturamento?
	Não

	Há grave risco de lesão ao erário, inexecução ou execução insatisfatória do objeto?
	Não

	Análise quanto à plausibilidade jurídica e quanto à necessidade de adoção de medida cautelar:

	Item 8.2.1: vedação de propostas que contenham taxas de administração negativas, prevista no item 6.1.3. do edital do PE 2/2021, o que contraria a jurisprudência do TCU, cujo entendimento assevera que deve ser admitida a apresentação de propostas com taxas de administração negativas em licitações para operacionalização de vale-refeição, vale-alimentação, vale-combustível e cartão combustível, devendo a exequibilidade das propostas ser aferida na análise do caso concreto, de acordo com as condições previamente fixadas no edital (peça 10, p. 7) 
Fundamento legal ou jurisprudencial: Acórdão 1556/2014-TCU-Segunda Câmara, Min. Rel. Ana Arraes; 1.482/2019-TCU-Plenário, Min. Rel. Augusto Sherman; 2.004/2018-TCU-1ª Câmara, Min. Rel. Walton Alencar; e Decisão 38/1996-TCU-Plenário, Min. Rel. Adhemar Paladini Ghisi.
Manifestação da Unidade Jurisdicionada sobre os indícios de irregularidades:
7.	Regularmente notificada, em 9/2/2021, por meio do Ofício 3867/2021-TCU/Seproc, a UFPI não apresentou justificativas e/ou documentos (peças 11 e 12) .
Análise:
8.	Conforme alegou o representante, o item 6.1.3, do edital do PE 2/2021, vedou a apresentação de taxas de administração negativas nas propostas apresentadas pelas licitantes, nos seguintes termos (peça 2, p. 5) :
6.1. O licitante deverá enviar sua proposta mediante o preenchimento, no sistema eletrônico, dos seguintes campos: 
6.1.1. valor anual do item; 
6.1.2. Descrição do objeto, contendo as informações similares à especificação do Termo de Referência; 
6.1.3. Não será admitida taxa de administração negativa. Nesse caso, serão admitidas taxas de administração zero e positiva de no máximo 1,83% (grifo nosso) .
9.	Tal situação contraria a jurisprudência desta Corte de Contas, conforme análise técnica à peça 7, reproduzida a seguir:
8. É pacífica a jurisprudência desta Corte de Contas no sentido de que deve ser admitida a apresentação de propostas com taxas de administração negativas em licitações para operacionalização de vale-refeição, vale-alimentação, vale-combustível e cartão combustível, devendo a exequibilidade das propostas ser aferida na análise do caso concreto, de acordo com as condições previamente fixadas no edital. Isso ocorre pelo fato de que, como bem informou o representante, a receita das operadoras na prestação desses serviços não se limita ao recebimento da taxa de administração, mas também decorre de taxas cobradas das empresas credenciadas, que aceitam pagá-las para ampliar sua clientela, bem como dos rendimentos obtidos com a aplicação financeiras dos recursos recebidos, que ficam em posse da contratada enquanto não realizado o efetivo pagamento à rede conveniada.
9. Por meio da Decisão 38/1996-TCU-Plenário, o Tribunal decidiu:
deixar assente que, no que pertine às licitações destinadas ao fornecimento de vales-refeição/alimentação, a admissão de ofertas de taxas negativas ou de valor zero, por parte da Administração Pública, não implica em violação ao disposto no art. 44, § 3º, da Lei 8.666/93, por não estar caracterizado, a priori, que essas propostas sejam inexequíveis, devendo ser averiguada a compatibilidade da taxa oferecida em cada caso concreto, a partir de critérios objetivos previamente fixados no edital.
10. Vários são os acórdãos do TCU neste sentido, tais como o Acórdão 1556/2014-TCU-Segunda Câmara, Min. Rel. Ana Arraes:
9.2. dar ciência à Universidade Estadual do Maranhão de que, no pregão presencial 53/2011 - CSL, verificou-se não aceitação de proposta de taxa de administração com percentual igual ou inferior a zero, assinalada na letra d.2 do subitem 5.1 do edital, não obstante este Tribunal tenha jurisprudência no sentido de que em processos licitatórios custeados com recursos federais para operacionalização de vale-refeição, vale-alimentação, vale-combustível e cartão combustível, deve ser avaliado, no caso concreto, se a admissão de ofertas de taxas de administração negativas ou de valor zero é exequível, a partir de critérios previamente fixados no edital, conforme decisão 38/1996-Plenário
11. Acórdão 1482/2019-TCU-Plenário, Min. Rel. Augusto Sherman:
9.3.1. caso remanesça a necessidade da contratação, confirme a possível perda de objeto da decisão judicial que impedia a utilização de taxas de administração negativas e promova alteração no edital do Pregão Eletrônico 7002424322 para suprimir as disposições fundamentadas na Portaria-MTb 1.287/2017, que foi revogada pela Portaria 213/2019, do Ministério da Economia, a fim de permitir às licitantes que apresentem taxa de administração negativa, o que atende ao disposto no art. 31 da Lei 13.303/2016 c/c os princípios da economicidade e da seleção da proposta mais vantajosa
12. Acórdão 2004/2018-TCU-Primeira Câmara, Min. Rel. Walton Alencar:
9.2. dar ciência ao Instituto Federal de Educação, Ciência e Tecnologia do Mato Grosso do Sul de que proibição do oferecimento de proposta com taxa de administração zero ou negativa contida nos itens 8.3.1 do Pregão Eletrônico 2/2018 e 2.3 do respectivo termo de referência contraria o entendimento desta Corte de Contas de que, em processos licitatórios custeados com recursos federais para operacionalização de vale-refeição, vale-alimentação, vale-combustível e cartão combustível, deve ser avaliado, no caso concreto, se a admissão de ofertas de taxas de administração negativas ou de valor zero é exequível, a partir de critérios previamente fixados no edital (Decisão 38/1996 - Plenário e Acórdão 1556/2014-TCU-Segunda Câmara) ;
10.	Nestes termos, e diante da ausência de manifestação da UFPI, entende-se restar configurada a ocorrência desta irregularidade no PE 2/2021.
11.	Ocorre que, em pesquisa ao site comprasgovernamentais.com.br (acesso em 6/4/2021) , verificou-se que a UFPI deferiu parcialmente o recurso administrativo interposto no certame, nos seguintes termos (peça 16, p. 1) :
Resposta ao pedido i: Deferimos o pedido. Dessa forma, serão removidos, do edital e seus anexos, os itens referentes a não permissão de incidência de taxa negativa sobre o valor do contrato, permitindo assim a ampla competitividade na fase de lances do pregão, revogou o edital do PE 2/2021 (...) 
12.	Ato contínuo o edital do PE 2/2021 foi revogado, sendo então republicado em janeiro de 2021, desta vez com a exclusão do item 6.1.3, passando, desta feita, a admitir a apresentação de propostas de preços com taxa de administração negativa, senão vejamos (peça 17, p. 5) :
6.1. O licitante deverá enviar sua proposta mediante o preenchimento, no sistema eletrônico, dos seguintes campos: 
6.1.1. valor anual do item; 
6.1.2. Descrição do objeto, contendo as informações similares à especificação do Termo de Referência;
6.2. Todas as especificações do objeto contidas na proposta vinculam a Contratada.
13.	A sessão pública foi remarcada para o dia 5/2/2021, quando então sagrou-se vencedora do certame a empresa Ticket Soluções HDFGT S/A, pelo melhor lance de R$ 247.048,89 (peça 18) , que corresponde a uma taxa de administração de -4,70% (peça 17, p. 28) , cujo resultado foi homologado em 9/2/2021 (peça 19) .
14.	Feitas essas considerações, propõe-se indeferir o pedido de medida cautelar, uma vez ausente o interesse público, na medida em que a irregularidade inicialmente identificada foi sanada pela UFPI. 
15.	Cabe salientar, por fim, que a UFPI não informou ao TCU a retomada do PE 2/2021, embora tenha sido determinado à entidade que informasse a este Tribunal eventual pretensão de dar segmento ao referido Pregão Eletrônico, antes que o fizesse. Tal situação, no entanto, deve ser mitigada haja vista que a Universidade Federal do Piauí só foi notificada desta determinação no dia 9/2/2021, quando o certame já havia sido retomado e concluído, tendo seu resultado homologado (peças 12 e 19) . 
16.	Assim, em que pese estar configurada a ilegalidade do item 6.1.3, do primeiro edital do PE 2/2021, que vedava a apresentação de propostas com taxa de administração negativa, tal irregularidade foi sanada pela Unidade Jurisdicionada, que republicou o edital e realizou o certame sem a referida vedação, o que nos permite, desde já, manifestar-se, quanto ao mérito, pela procedência parcial desta representação, sem necessidade de medidas adicionais.

	F. Impacto dos Encaminhamentos Propostos

	Haverá impacto relevante na Unidade Jurisdicionada e/ou na sociedade, decorrente dos encaminhamentos propostos?
	Não

	G. Pedido de Ingresso aos Autos, de Informações/Vistas/Cópias, e de Sustentação Oral

	Há pedido de ingresso aos autos?
	Não

	Há pedido de informações/vistas/cópia do processo?
	Não

	Há pedido de sustentação oral?
	Não

	H. Processos Conexos e Apensos

	Há processos conexos noticiando possíveis irregularidades na contratação ora em análise?
	Não

	Há processos apensos?
	Não

	I. Proposta de Encaminhamento

	17.	Em virtude do exposto, propõe-se:
[conhecer da representação, satisfeitos os requisitos de admissibilidade constantes no art. 113, § 1º, da Lei 8.666/1993, c/c os arts. 235 e 237, VII, do Regimento Interno deste Tribunal, e no art. 103, § 1º, da Resolução - TCU 259/2014.] - (acrescentado pelo titular da subunidade - peça 21) 
17.1	no mérito, com fundamento no art. 276, § 6º, do Regimento Interno deste Tribunal, considerar a presente representação parcialmente procedente;
17.2.	indeferir o pedido de concessão de medida cautelar formulado pelo representante;
17.3.	informar à Universidade Federal do Piauí e ao representante do acórdão que vier a ser proferido, destacando que o relatório e o voto que fundamentam a deliberação ora encaminhada podem ser acessados por meio do endereço eletrônico www.tcu.gov.br/acordaos;
17.4.	arquivar os presentes autos, nos termos do art. 250, I, c/c art. 169, III, do Regimento Interno/TCU."

4.	É o relatório.

Renato Lopes (OAB/SP 406595), representando Prime Consultoria e Assessoria Empresarial Ltda.

Não atuou.

REPRESENTAÇÃO COM PEDIDO DE MEDIDA CAUTELAR. FUNDAÇÃO UNIVERSIDADE FEDERAL DO PIAUÍ. PREGÃO ELETRÔNICO 2/2021. INDEVIDA VEDAÇÃO DE APRESENTAÇÃO DE PROPOSTA COM TAXA DE ADMINISTRAÇÃO NEGATIVA. REVOGAÇÃO DA CLÁUSULA IRREGULAR PELA PRÓPRIA ADMINISTRAÇÃO. PARCIAL PROCEDÊNCIA. INDEFERIMENTO DO PEDIDO DE CAUTELAR. CIÊNCIA. ARQUIVAMENTO.

REPRESENTAÇÃO (REPR)

Secretaria de Controle Externo de Aquisições Logísticas (Selog).

Relato o presente processo em razão de sorteio realizado na forma do art. 18-B da Resolução-TCU 175/2005. 
2.	Conforme assentado no relatório precedente, trata-se de representação, com pedido de medida cautelar, formulada por Prime Consultoria e Assessoria Empresarial Ltda., a respeito de possíveis irregularidades ocorridas no Pregão Eletrônico 2/2021, a cargo da Universidade Federal do Piauí (UFPI) , cujo objeto é a contratação de empresa especializada para a prestação de serviços de administração e gerenciamento informatizado de abastecimento de combustíveis em veículos oficiais, tratores, máquinas roçadeiras e grupos de geradores pertencentes ao CTBJ/UFPI - Colégio Técnico de Bom Jesus/Universidade Federal do Piauí, com tecnologia de cartão eletrônico, em rede de postos credenciados no Estado do Piauí e outros Estados da Federação.
3.	A representante reputou irregulares os seguintes fatos. 
i. Consta do item 6.1.3. (peça 2, p. 5) que não será admitida a apresentação de propostas que contenham taxas de administração negativas, sendo admitidas taxas de administração zero e positiva de no máximo 1,83%. 
ii. Consta também a previsão de multas no termo de referência do PE 2/2021, item 20.2.2. (peça 2, p. 48) , que reputa abusivas, haja vista que o percentual das multas incidirá sobre o valor adjudicado e não sobre o valor da taxa de administração. 
iii. Por fim, os itens 8 e 9 do Anexo V do edital do PE 2/2021 (peça 2, p. 71-73) referem-se à possibilidade de a contratante glosar parte dos pagamentos devidos à contratada, com base no Instrumento de Medição de Resultados (IMR) , por suposta má prestação dos serviços, e sobre esse mesmo fato aplicar multa à contratada, o que caracterizaria o chamado bis in idem.
4.	Diante das supostas irregularidades, pediu a suspensão cautelar da licitação e, no mérito, a determinação à entidade que efetue ajuste o edital para: i) incluir a possibilidade de ser ofertada taxa negativa; ii) excluir a possibilidade da multa julgada excessiva, alterando seu valor máximo para 10% sobre o valor correspondente à taxa de administração; iii) excluir qualquer previsão de "glosa", por caracterizar abuso de poder.
5.	Após exame técnico dos autos, a Selog propôs, em instrução às peças 20 e 21, conhecer da representação, indeferir a cautelar pleiteada e, no mérito, considerá-la parcialmente procedente.
7.	Razão assiste à unidade técnica. Vejamos.
8.	A representação deve ser conhecida pois satisfeitos os requisitos de admissibilidade constantes no art. 113, § 1º, da Lei 8.666/1993, c/c os arts. 235 e 237, VII, do Regimento Interno deste Tribunal, e no art. 103, § 1º, da Resolução - TCU 259/2014.
9.	Quanto ao mérito, a representação afigura-se procedente unicamente quanto à indevida vedação de propostas com taxas de administração negativas, prevista no item 6.1.3. do edital licitatório, ponto este que foi o objeto da oitiva endereçada à licitante e por mim autorizada em decisão à peça 10.
10.	Apesar de a UFPI não ter apresentado justificativas e/ou documentos em face da oitiva realizada, a Selog evidenciou que a universidade, após dar parcial provimento a recurso administrativo a ela apresentado, republicou o edital do certame em janeiro de 2021, "desta vez com a exclusão do item 6.1.3, passando, desta feita, a admitir a apresentação de propostas de preços com taxa de administração negativa, senão vejamos (peça 17, p. 5) :
6.1. O licitante deverá enviar sua proposta mediante o preenchimento, no sistema eletrônico, dos seguintes campos: 
6.1.1. valor anual do item; 
6.1.2. Descrição do objeto, contendo as informações similares à especificação do Termo de Referência;
6.2. Todas as especificações do objeto contidas na proposta vinculam a Contratada."
11.	Após a correta admissão de propostas com taxas de administração negativas, sagrou-se vencedora do certame a empresa Ticket Soluções HDFGT S/A, pelo melhor lance de R$ 247.048,89 (peça 18) , que corresponde a uma taxa de administração de -4,70% (peça 17, p. 28) .
12.	Posto isso, consigno que, não obstante a parcial procedência da representação quanto à indevida vedação de propostas com taxas de administração negativas, afigura-se despicienda a adoção de quaisquer outras medidas por parte do Tribunal, visto que a própria unidade jurisdicionada tratou de revogar a cláusula irregular do edital, selecionando, inclusive proposta com taxa de administração abaixo de zero (-4,70%) .
13.	Dessarte, dada a apreciação do mérito, o pedido de medida cautelar há de ser indeferido.
14.	Ante o exposto, acolho as propostas da Selog, cujos fundamentos integram as presentes razões de decidir, e Voto no sentido de que seja adotado o Acórdão que ora submeto a este Plenário.
TCU, Sala das Sessões, em 28 de abril de 2021.
RAIMUNDO CARREIRO 
Relator